臺灣高雄地方法院刑事判決　　　　　　　100年度易字第913號
公　訴　人　臺灣高雄地方法院檢察署檢察官
被　　　告　羅清泉
上列被告因恐嚇案件，經檢察官提起公訴（100年度偵字第4155號）
，本院判決如下：
    主  文
羅清泉犯恐嚇危害安全罪，處拘役拾日，如易科罰金，以新臺
幣壹仟元折算壹日。
    事  實
一、羅清泉為處理其友黃建榮與至安重工有限公司（下稱至安公
    司）負責人王麗珠間之債務糾紛，多次撥打至安公司所申設
    之00-0000000市內電話，欲與王麗珠對話，均未能直接與王
    麗珠聯繫，故於民國99年9 月14日9 時41分許，羅清泉再次
    以持用之0000000000號行動電話撥打至安公司上開市內電話
    ，仍僅由王麗珠雇用之員工劉承翰接聽，詎羅清泉明知接聽
    電話之人為王麗珠所雇請之員工，僅得代為轉達來電之意，
    竟基於恐嚇犯意，在電話中向劉承翰恫稱「你年輕人，不要
    被人利用，你不要沒事最後變成有事，以前他的公司，被人
    嚴重破壞過，王八蛋，我說的意思，你有聽到嗎？不要動不
    動就報警」等加害身體之事，恫嚇劉承翰，致劉承翰心生恐
    懼，嗣經劉承翰報警處理，始循線查知上情。
二、案經劉承翰訴由高雄市政府警察局鳳山分局移請臺灣高雄地
    方法院檢察署檢察官偵查起訴。
    理  由
一、按被告以外之人於審判外之言詞或書面陳述，除法律有規定
    者外，不得作為證據，刑事訴訟法第159 條第1 項定有明文
    ；又被告以外之人於審判外之陳述，雖不符合同法第159 條
    之1 至第159 條之4 之規定，但經當事人於審判程序同意作
    為證據，法院審酌該言詞陳述或書面陳述作成時之情況，認
    為適當者，亦得為證據。當事人、代理人或辯護人於法院調
    查證據時，知有第159 條第1 項不得為證據之情形，而未於
    言詞辯論終結前聲明異議者，視為有前項之同意，刑事訴訟
    法第159 條之5 亦著有明文。查本判決下列所引用之各該被
    告以外之人於審判外之陳述，核屬傳聞證據部分，因均經當
    事人於法院審判期日中表示同意有證據能力，而不予爭執（
    見本院易卷18頁），且迄至言詞辯論終結前亦未再聲明異議
    ，本院審酌此等證據資料製作時之情況，尚無違法不當及證
    明力明顯過低之瑕疵，亦認為以之作為證據應屬適當，故揆
    諸前開規定，應認前揭證據資料均例外有證據能力。
二、訊據被告羅清泉不否認於上揭時點，以持用之0000000000號
    行動電話撥打至安公司00-0000000號電話，由告訴人劉承翰
    接聽後，表示「你年輕人，不要被人利用，你不要沒事最後
    變成有事，以前他的公司，被人嚴重破壞過，王八蛋，我說
    的意思，你有聽到嗎？不要動不動就報警」等語之事實，惟
    矢口否認有何恐嚇犯行，辯稱：該通電話主要係找王麗珠，
    並非告訴人，在電話中所說的話只是分析給告訴人聽，因有
    人在至安公司張貼有關伊會危害至安公司所在大樓安全之公
    告，故伊所謂「你不要沒事最後變有事」，意指將對該公告
    之事予以提告，並無恐嚇之意思云云。
三、經查：
  (一)被告於99年9 月14日9 時41分許，以持用之0000000000號行
    動電話撥打至安公司00-0000000號電話，由告訴人接聽後，
    在電話中告以「你年輕人，不要被人利用，你不要沒事最後
    變成有事，以前他的公司，被人嚴重破壞過，王八蛋，我說
    的意思，你有聽到嗎？不要動不動就報警」等語乙情，業據
    被告自承在卷（見本院易卷第20頁），核與證人即告訴人之
    證述相符（見偵卷第65頁、本院易卷第21頁），亦與本院當
    庭勘驗電話錄音光碟內容之結果相同，有本院100 年7 月20
    日勘驗筆錄可查（見本院易卷第19頁），自可採信為事實；
    另依被告自陳，於通話之際，雖不知證人確切姓名，但已知
    係王麗珠所僱請之員工（見本院易卷第29頁），而證人亦知
    對話之人即為被告乙節，亦據證人具結證稱：99年9 月14日
    接聽電話時，即知對方係同年9 月8 日到公司向其拿取王麗
    珠名片之人等語（見本院易卷第25頁），基上，被告明知與
    之通話者為王麗珠經營公司所僱請之員工，竟仍在電話中告
    以上開言詞，暗指證人恐將遭有事故，並以王麗珠公司前曾
    遭人破壞之事，俾令證人更信因在該處任職而遭逢事故之可
    能性，客觀上足使證人擔憂其人身安全而心生恐懼，致生危
    害於證人，而證人聽見被告事實欄所載言詞後，確會感到害
    怕之情，亦經證人證述在卷（見本院卷第22頁），被告於電
    話中以上開言語恐嚇證人之犯行，堪予認定。
  (二)被告雖辯稱該通電話主要係找王麗珠，伊僅係單純分析給證
    人聽，伊所謂「你不要沒事最後變有事」，意指將對該公告
    之事予以提告，並無恐嚇之意云云，經查，依本院勘驗電話
    錄音內容，證人在電話中曾向被告回稱「還是你有什麼事情
    ，你要不要留姓名跟電話，我再跟她說」，而證人亦表示「
    我跟你說，我還會打，叫她手機要接」（見本院易卷第19頁
    ），雖可認被告撥打該通電話原意，本係要與王麗珠對話，
    惟被告告以事實欄所載之言詞時，已係針對證人，而非王麗
    珠，此見被告在發語之前，已指稱「你年輕人」即明，自非
    被告所述係針對王麗珠而已；被告於電話中雖另有表示「你
    們是她員工，是跟你們沒關係。你們不要說我要拜訪她，就
    叫警察，我不怕警察，警察也是叫我們要怎樣處理，你要凹
    人家，這樣說的過嗎？我都有證據，」、「我不是沒有道理
    ，是要去拜訪她，知道嗎？報警沒用，遇到事情，你就要面
    對事情，對不對？你逃避問題，問題會愈來愈大，是直或橫
    （台語：意指對與錯），接我們的電話，大家可以談，今天
    如果出難題給樓下的喜憨兒，她就沒收入，她沒有出到任何
    一塊錢就霸佔那間房子，還去合作銀行借了3000萬，你不要
    替你老闆娘作壞事情，那是很可惡的，她的舊房子租人，然
    後沒有出任何一塊錢就霸占人家房子」等語（見本院易卷第
    20頁），表達王麗珠所涉紛爭與證人無關，並陳明王麗珠應
    直接與被告溝通等意，惟被告於同通電話中有無恐嚇證人之
    言詞，與是否分析王麗珠紛爭情節，本不相涉，尚不因此即
    可無視被告於同通電話恐嚇證人之事實，被告就此所辯，尚
    非有理。
  (三)又在至安公司所在大樓之騎樓，有人張貼內容指稱被告會出
    入該大樓並危害安全之公告乙節，固據證人證述：去年（即
    99年）下半年度某月份在公司所在大樓騎樓有看過該公告等
    語（見本院易卷第23頁），而該公告內容略為「只要見照片
    中人在附近徘徊或欲進入本大樓，請速報警處理，…，以策
    安全若有人身招受恐嚇、威脅、不安全時，請速向派出所報
    警備案」，並印有被告長相，有被告提出之公告翻拍照片乙
    張可佐（見本院易卷第34頁），雖可信為真實，惟被告對證
    人所恫稱「你不要沒事變有事」，語意均未指出與公告有何
    關聯，且觀之被告與證人通話內容勘驗結果，亦全未提及公
    告之事（見本院易卷第19至20頁），則被告辯稱所謂「你不
    要沒事最後變有事」，意指將對該公告之事予以提告云云，
    亦非有據，證人亦無可能得以自行聯結被告所謂「沒事變有
    事」即指欲對此事提告；被告雖又稱並無恐嚇之意云云，然
    被告亦自陳電話中所稱「以前她的公司被人家打到亂七八糟
    」，係指曾聽聞友人提及，因為王麗珠拗他人之工程款，對
    方去王麗珠之公司並加以破壞，實際上有無被破壞不清楚等
    語（見本院易卷第27頁），則被告已知對證人所述之內容，
    係有關王麗珠所經營之公司曾因糾紛遭他人以暴力破壞惡害
    之事，縱使被告未確認該則傳聞之真實性，主觀上當已預見
    身為王麗珠公司員工之證人，心理感受自會因此而受有影響
    ，被告主觀自已具恐嚇之犯意無疑，被告以此為辯，自不足
    採信。
  (四)綜上，本件事證明確，被告犯行已堪認定，應予依法論科。
四、核被告所為，係犯刑法第305 條之恐嚇安全罪。爰審酌被告
    本意雖係欲找王麗珠協調紛爭，惟仍不得僅因未能直接與之
    直接對話，即以恐嚇之言詞加諸於王麗珠所僱請之員工即告
    訴人，所為實屬不該，另衡酌被告現以打零工為生，每月收
    入約新臺幣1 萬至2 萬元，學歷高中畢業，暨其犯罪之手段
    、目的、動機等一切情狀，量處拘役30日，並諭知易科罰金
    之折算標準，以示儆懲。
五、公訴意旨雖認被告於電話中對告訴人告以「我跟你說她如果
    繼續這種作法，此後他的房客及樓下不會繼續跟他租賃」、
    「今天如果出難題給樓下的喜憨兒，她就會沒收入，她沒任
    何錢」，亦構成刑法第305 條恐嚇罪嫌，惟查，被告固於電
    話中亦有向告訴人告以上開言詞，有本院勘驗筆錄可稽（見
    本院易卷第19、20頁），然觀之被告前後語意，被告該等言
    詞所指稱之「她」應指王麗珠，且僅涉及王麗珠之房屋出租
    收入是否將會減損之事，尚未指涉告訴人之財產，自難認被
    告就此部分所為，亦會致生危害於告訴人之財產安全，但因
    此部分與上揭有罪部分為單純之一行為，有事實上一罪之關
    係，爰不另為無罪之諭知，併此敘明。
據上論斷，應依刑事訴訟法第299 條第1 項前段、刑法第305 條
，第41條第1 項前段，刑法施行法第1 條之1 第1 項、第2 項前
段，判決如主文。
本案經檢察官張雅婷到庭執行職務。
中    華    民    國   100    年    7    月    29    日
                  刑事第十八庭      法  官  高瑞聰
以上正本證明與原本無異。
如不服本判決應於收受送達後10日內向本院提出上訴書狀，並應
敘述具體理由；如未敘述上訴理由者，應於上訴期間屆滿後20日
內向本院補提理由書（均須按他造當事人之人數附繕本）「切勿
逕送上級法院」。
中    華    民    國   100    年    8     月    4     日
                                    書記官  林修弘
附錄本判決論罪之法條
中華民國刑法第305條
（恐嚇危害安全罪）
以加害生命、身體、自由、名譽、財產之事，恐嚇他人致生危害
於安全者，處2年以下有期徒刑、拘役或3百元以下罰金。